【裁判字號】    95,上訴,40
【裁判日期】    950227
【裁判案由】    違反毒品危害防制條例
【裁判全文】
臺灣高等法院高雄分院刑事判決          95年度上訴字第40號
上  訴  人  臺灣高雄地方法院檢察署檢察官
被      告  甲○○
                    （
上列上訴人因被告違反毒品危害防制條例案件，不服臺灣高雄地
方法院94年度訴字第2298號中華民國94年11月15日第一審判決（
起訴暨移送併辦案號：臺灣高雄地方法院檢察署94年度毒偵字第
4869、5569號），提起上訴（移送本院併辦案號：94年毒偵字第
9165號），本院判決如下：
    主  文
原判決撤銷。
甲○○連續施用第一級毒品，累犯，處有期徒刑貳年壹月，扣案
之海洛因陸包（3 包淨重0.56公克，空包裝重0.71公克；另3 包
淨重0.36公克，空包裝重0.81公克）沒收銷燬之；吸管壹支沒收
。又連續施用第二級毒品，累犯，處有期徒刑拾壹月。應執行有
期徒刑貳年拾月，扣案之海洛因陸包（3 包淨重0.56公克，空包
裝重0.71公克；另3 包淨重0.36公克，空包裝重0.81公克）沒收
銷燬之；吸管壹支沒收。
    事  實
一、甲○○於民國（下同）91年間，因施用毒品案件，經臺灣高
    雄地方法院判處有期徒刑10月確定，於94年3 月2 日執行完
    畢；於87年間因施用毒品案件，經該院以87年度毒聲字第23
    84號裁定強制戒治，於89年5 月10日期滿執行完畢，並於89
    年8 月21日經檢察官偵查終結為不起訴處分。詎其仍不知悔
    改，復基於施用第一級毒品海洛因及施用第二級毒品甲基安
    非他命之概括犯意，自94年4 月中旬某日起至94年9 月24日
    凌晨3 時許，連續在高雄縣鳳山市○○街17號及高雄市前鎮
    區○○○路142 巷1 號等住處，以將海洛因粉末攙水入針筒
    內注射身體或將海洛因摻入香煙內點燃吸食之方式，及以將
    甲基安非他命置於玻璃吸食器內燒烤吸食之方式，分別施用
    海洛因、甲基安非他命多次。嗣分別於94年5 月27日下午
    2 時20分許，在高雄市○鎮區○○街23巷16號前，為警查獲
    ，扣得其所持有之海洛因3 包（淨重0.56公克，空包裝重0.
    71公克）及其所有供預備施用海洛因所使用之吸管1 支。
    於94年7 月2 日下午7 時許，在高雄市○鎮區鎮○路與德昌
    街口處，為警查獲，扣得其持有之海洛因3 包（淨重0.36公
    克，空包裝重0.81公克）。94年9 月24日3 時30分許，在
    高雄市○鎮區鎮○街42號附近，為警查獲。
二、案經高雄市政府警察局前鎮分局先後報請臺灣高雄地方法院
    檢察署檢察官偵查起訴及移送併案審理。
    理  由
一、上揭事實，業據被告甲○○於本院審理時坦承不諱，且被告
    於94年5 月27日、7 月2 日、9 月24日為警查獲後所採集之
    尿液，經分別送請高雄市立凱旋醫院鑑驗結果，94年5 月27
    日、9 月24日所採集之尿液均呈嗎啡及甲基安非他命陽性反
    應，7 月2 日所採集之尿液則僅呈嗎啡陽性反應，此有該醫
    院出具之濫用藥物尿液檢驗報告3 紙附卷可稽。又有被告持
    有之白色粉末6 包（94年5 月27日查獲3 包，同年7 月2 日
    又查獲3 包，共6 包），及其所有並供其預備施用海洛因所
    使用之吸管1 支（亦據被告供明在卷，見原審卷第126 、13
    7 頁）等物扣案可佐；而上開白色粉末6 包確均係海洛因（
    3 包淨重0.56公克，空包裝重0.71公克；另3 包淨重0.36公
    克，空包裝重0.81公克）無訛，業經法務部調查局鑑定屬實
    ，有該局之鑑定通知書2 紙附卷可稽（見原審卷第70、87頁
    ），被告之上開自白核與事實相符，被告確有連續施用第一
    、二級毒品之犯行，堪以認定。
二、被告於87年間因施用毒品案件，經原審法院以87年度毒聲字
    第2384號裁定強制戒治，於89年5 月10日期滿執行完畢，並
    於89年8 月21日經檢察官偵查終結為不起訴處分之事實，有
    臺灣高等法院被告全國前案紀錄表在卷可參，其於強制戒治
    期滿執行完畢後，5 年內再犯本件施用毒品犯行，事證已臻
    明確，自應依法論科。
三、按海洛因、甲基安非他命分別係毒品危害防制條例第2 條第
    2 項第1 款、第2 款所明定之第一級毒品及第二級毒品，不
    得持有及施用。核被告所為，係犯毒品危害防制條例第10條
    第1 項之施用第一級毒品罪、同條第2 項之施用第二級毒品
    罪。其持有第一、二級毒品之低度行為，均為施用第一、二
    級毒品之高度行為所吸收，不另論罪。又其先後多次犯行，
    時間緊接，手段相同，觸犯同一罪名之罪，顯係基於概括犯
    意反覆為之，均應依連續犯之規定，各以一罪論，並均加重
    其刑。被告所犯上開2 罪，犯意各別，行為互異，應予分論
    併罰。檢察官移送併辦部分（即被告於94年5 月10日為警查
    獲後之犯行），雖未經起訴，惟此部分既與經起訴部分有連
    續犯之裁判上一罪關係，為起訴效力所及，本院自應併予審
    理，附此敘明。又被告於91年間因施用毒品案件，經原審法
    院判處有期徒刑10月確定，並於94年3 月2 日執行完畢之事
    實，有臺灣高等法院被告前案紀錄表可憑，茲於5 年以內再
    犯本件有期徒刑以上之2 罪，為累犯，應依刑法第47條規定
    加重其刑，並就上開2 罪均遞加重之。
四、原審認被告罪證明確，予以論罪科刑，固非無見；惟被告於
    94年7 月2 日為警查獲後，仍連續施用第一、二級毒品（即
    上開檢察官移送本院併辦部分），原審未及審理，尚有未洽
    。檢察官上訴意旨，執此指摘原判決不當，為有理由，本院
    自應將原判決撤銷改判。審酌被告已有施用毒品犯罪前科，
    有臺灣高等法院被告前案紀錄表可憑，經觀察勒戒、強制戒
    治，仍未能戒除施用毒品惡習，再持續施用第一、二級毒品
    ，顯見其戒毒意志薄弱，惟其施用毒品直接戕害己身，未造
    成他人具體危害，犯後坦承犯行，態度尚稱良好等一切情狀
    ，就其所犯上開2 罪，爰量處如主文第2 項所示之刑，並定
    其應執行之刑。扣案之其所持有海洛因6 包（3 包淨重0.56
    公克，空包裝重0.71公克、3 包淨重0.36公克，空包裝重0.
    81公克），均係查獲之毒品，包裝袋沾染毒品後，已與毒品
    結合難以剝離，亦應視同毒品，併依毒品危害防制條例法第
    18條第1 項前段規定，沒收銷燬之。扣案吸管1 支，經原審
    法院送高雄醫學大學附設中和紀念醫院鑑驗結果，該吸管無
    海洛因及甲基安非他命成份附著，有該醫院之檢驗報告在卷
    可佐（見原審卷第33頁），且被告供明係其所有，且係供其
    預備施用海洛因所使用之物，已如上述，應依刑法第38條第
    1 項第2 款規定，宣告沒收。
據上論斷，應依刑事訴訟法第273 條之1 第1 項、第369 條第1
項前段、第364 條、第299 條第1 項前段，毒品危害防制條例第
10條第1 項、第2 項、第18條第1 項前段，刑法第11條前段、第
56 條 、第47條、第51條第5 款、第38條第1 項第2 款，判決如
主文。
本案經檢察官許月雲到庭執行職務。
中    華    民    國    95    年    2     月    27    日
                  刑事第四庭    審判長法  官 蕭權閔
                                      法  官 陳吉雄
                                      法  官 林水城
以上正本證明與原本無異。
施用第二級毒品部分不得上訴。
施用第一級毒品部分，如不服本判決應於收受本判決後10日內向
本院提出上訴書狀，其未敘述上訴理由者，並得於提起上訴後10
日內向本院補提理由書狀（均須按他造當事人之人數附繕本）「
切勿逕送上級法院」。
中    華    民    國    95    年    2     月    27    日
                                      書記官 吳新貞
附錄本件判決論罪科刑法條：
毒品危害防制條例第10條
施用第一級毒品者，處 6 月以上 5 年以下有期徒刑。
施用第二級毒品者，處 3 年以下有期徒刑。


司法院資訊處製作；財團法人民間司法改革基金會備份。
